【裁判字號】    95,訴,1965
【裁判日期】    950929
【裁判案由】    毒品危害防制條例
【裁判全文】
臺灣板橋地方法院刑事判決              95年度訴字第1965號
公  訴  人  臺灣板橋地方法院檢察署檢察官
被      告  甲○○
                    （另案
上列被告因違反毒品危害防制條例案件，經檢察官提起公訴（95
年度毒偵字第2888號），及移送併辦（95年度毒偵字第4855號）
因被告於準備程序進行中就被訴事實為有罪之陳述，經告知簡式
審判程序之旨，本院裁定由受命法官獨任進行簡式審判程序，並
判決如下：
    主  文
甲○○施用第一級毒品，累犯，處有期徒刑捌月，扣案第一級毒
品海洛因壹包（淨重壹點壹零公克）沒收銷燬之。又施用第二級
毒品，累犯，處有期徒刑肆月。應執行有期徒刑拾月，扣案第一
級毒品海洛因壹包（淨重壹點壹零公克）沒收銷燬之。
    事  實
一、甲○○前於民國91月間因違反毒品危害防制條例案件，經本
    院以91年度毒聲字第2086號裁定送觀察、勒戒後，認無繼續
    施用毒品之傾向，於91年7 月18日出所，並經臺灣板橋地方
    法院檢察署檢察官於91年7 月18日以91年度毒偵字第2298號
    為不起訴處分確定，又於93年間因施用毒品案件，經臺灣臺
    北地方法院於93年10月18日以93年度訴字第916 號判處有期
    徒刑7 月確定，於94年6 月15日縮刑期滿執行完畢。詎甲○
    ○仍無法戒除毒癮，復於前開觀察、勒戒釋放後5 年內，明
    知海洛因及安非他命業經公告列為毒品危害防制條例第2 條
    之第1 、2 級毒品，不得非法持有、施用，竟基於施用第1
    、2 級毒品海洛因及安非他命之犯意，海洛因以1 個星期施
    用2 、3 次，安非他命以2 個星期施用1 次的頻率，接續自
    95年3 月間某日起至95年7 月11日上午某時止，在臺北縣土
    城市及新莊市的加油站及速食店的廁所內，海洛因以注射針
    筒之方法，安非他命則置於玻璃球吸食器內以火燒烤產生煙
    霧後吸食之方式，反覆施用海洛因、安非他命，嗣分別(一)於
    95年4 月3 日下午4 時許，在臺北縣新莊市○○路38之10
    號4 樓之1 為警查獲，經其同意採集尿液送驗後始悉上情；
    (二)又於95年7 月11日18時41分，在臺北縣土城市○○路○段
    83號前為警查獲，並扣得甲○○所有供施用之第1 級毒品海
    洛因毒品1 包（毛重1.15公克、淨重1.10公克）。
二、案經臺北縣政府警察局移請臺灣板橋地方法院檢察署檢察官
    偵查起訴及移送併辦。
    理  由
一、訊據被告甲○○坦承前開犯罪事實，而被告於95年4 月3 日
    及同年7 月11日為警所採尿液送臺灣檢驗科技股份有限公司
    檢驗結果，發現確有嗎啡、安非他命之陽性反應，此有臺北
    縣政府警察局偵辦毒品案尿液代碼表、臺灣檢驗科技股份有
    限公司95年4 月18日、同年7 月26日出具之濫用藥物尿液檢
    體檢驗報告各1 紙附卷可稽。次查，該檢驗中心係先以酵素
    免疫分析法（ＥＩＡ）篩驗，其尿液中海洛因代謝物嗎啡、
    安非他命濃度超出檢測範圍，再以氣相層析質普儀分析法（
    ＧＣ／ＭＳ）確認；其檢驗方法係以「氣相層析儀」先將物
    質氣化後，再經分析管分離，由於各種物質之沸點及對管柱
    之吸附力不同，在經過檢測器（Detector）測定後，表現出
    不同之滯留時間（Retensiontime） ，以滯留時間來判斷係
    何種物質；再利用「質普儀」為檢測器，將物質撞擊成碎片
    ，記錄其質譜圖。因每個化合物之鍵結能力不同，故不同之
    物質會有其特定之質譜圖，因此在物質之判斷上有如指紋之
    鑑定，在理論上，扣除人為因素，其精確度已接近百分之百
    。此外，並扣有被告甲○○所有供其施用之第1 級毒品海洛
    因1 包（淨重1.10公克），足證被告前開自白應與事實相符
    ，應予信實。第查，被告甲○○前於91月間因違反毒品危害
    防制條例案件，經本院以91年度毒聲字第2086號裁定送觀察
    、勒戒後，認無繼續施用毒品之傾向，於91年7 月18日出所
    ，並經臺灣板橋地方法院檢察署檢察官於91年7 月18日以91
    年度毒偵字第2298號為不起訴處分確定等情，有該等不起訴
    處分書及臺灣高等法院被告全國前案紀錄表在卷可稽，其於
    觀察、勒戒釋放後，5 年內再犯施用第1 、2 級毒品之罪，
    與毒品危害防制條例第23條第2 項之規定相符，殆無疑問。
    從而，本案事證已臻明確，被告犯行洵堪認定，自應依法論
    科。
二、按海洛因及安非他命分屬第1 級及第2 級毒品，毒品危害防
    制條例第2 條第2 項第1 款及第2 款定有明文。核被告甲○
    ○所為，係犯毒品危害防制條例第10條第1 項之施用第1 級
    毒品罪及同條第2 項之施用第2 級毒品罪；其持有海洛因及
    安非他命之低度行為，分別為施用之高度行為所吸收，均不
    另論罪。本院認定被告多次施用第1 、2 級毒品之犯行，係
    基於施用毒品之慣常習性反覆所為，依修正刑法時立法理由
    中表示宜擴張接續犯之觀念，本院認為被告施用第1 、2 級
    毒品之犯行，既係於短時間內多次施用同一種毒品，宜依新
    法刪除連續犯之立法理由，認定為接續犯行，是被告之行為
    終止時既在新法修正後，即無新舊法比較之問題，爰逕依修
    正後之現行法，認定被告係犯接續施用第1 、2 級毒品罪。
    公訴人雖僅論及被告自95年間某日起至95年4 月3 日晚上6
    時35分為警採尿前26小時及96小時內某時止施用第1 、2 級
    毒品犯行，為被告既係接續施用第1 、2 級毒品，與起訴事
    實屬事實上一罪之關係，為起訴效力所及，本院得擴張併予
    審究。又被告有事實欄所載之執行紀錄，有臺灣高等法院被
    告前案紀錄表在卷可稽，其於有期徒刑執行完畢後之5 年以
    內，再犯本件有期徒刑以上之罪，為累犯，應適用裁判時之
    現行刑法關於累犯之規定加重其刑。爰審酌被告已有因施用
    毒品獲不起訴處分之寬典，猶因施用海洛因、安非他命再犯
    本罪，顯未衷心悛悔，漠視法令之禁制，恣意濫用藥品，甚
    為可訾，兼衡其施用安非他命、海洛因所生危害實以自戕健
    康為主，於他人尚無明顯重大危害及其施用之時間不長，犯
    後終能供認無隱，態度良好等一切情狀，分別量處如主文所
    示之刑，並依修正後51條第5 款定其應執行之刑，以示懲戒
    ，用勵自新。
三、扣案之第1 級毒品海洛因1 包（淨重1.10公克），應依毒品
    危害防制條例第18條第1 項前段規定宣告沒收銷燬之。至被
    告於95年4 月3 日為警扣得之電子磅砰1 台、海洛因殘渣袋
    4 個、分裝袋30個、海洛因2 包、安非他命吸食器1 個，被
    告供稱係同案被告施河僑、蘇勉偉，因扣押物品目錄上開物
    品所有人/ 持有人/ 保管人為施河僑、蘇勉偉，既無證據顯
    示上開物品為被告所有，供犯本案所用之物，而上開物品為
    同案被告施河僑、蘇勉偉案件之重要證物，故就上開物品部
    分爰不諭知沒收或沒收銷燬。
據上論斷，應依刑事訴訟法第273 條之1 第1 項、第299 條第1
項前段，毒品危害防制條例第10條第1 項、第2 項、第18條第1
項前段，刑法第11條前段、刑法第47條、第51條第5 款，判決如
主文。
本案經檢察官朱立豪到庭執行職務。
中    華    民    國    95    年    9     月    29    日
                  刑事第十八庭  法  官  吳幸娥
以上正本證明與原本無異
如不服本判決應於送達後10日內向本院提出上訴狀
                                書記官  洪惠玲
中    華    民    國    95    年    9     月    29    日
附錄本案論罪科刑法條全文：
毒品危害防制條例第10條
施用第一級毒品者，處六月以上五年以下有期徒刑。
施用第二級毒品者，處三年以下有期徒刑。


司法院資訊處製作；財團法人民間司法改革基金會備份。
